臺灣桃園地方法院刑事判決　　　　　　 109年度訴字第1166號
公　訴　人　臺灣桃園地方檢察署檢察官
被　　　告　陳少語　


指定辯護人　本院公設辯護人廖彥傑
上列被告因違反毒品危害防制條例案件，經檢察官提起公訴（10
8 年度偵字第31516 號、109 年度偵字第3153號），本院判決如
下：
    主  文
甲○○犯附表一所示之罪，各處如附表一「主文及沒收」欄所示
之刑及沒收。應執行有期徒刑捌年陸月。
    事  實
一、甲○○明知愷他命為毒品危害防制條例第2 條第2 項第3 款
    所管制之第三級毒品，不得販賣，竟意圖營利，基於販賣第
    三級毒品之犯意，為如附表一編號1-6 所示之販賣愷他命行
    為，並以甲○○申設於中國信託商業銀行之帳戶（戶名：甲
    ○○，帳號：000000000000號）供購毒者匯入毒品價金。
二、案經桃園市政府警察局中壢分局及臺中市政府警察局霧峰分
    局報告臺灣桃園地方檢察署檢察官偵查起訴。
    理  由
一、本判決援引之供述及非供述證據，均係依法取得，並經本院
    於審理期日踐行合法之調查，檢察官、被告甲○○及辯護人
    迄本院言詞辯論終結前，均未爭執其證據能力，自得採為判
    決之基礎。
二、訊據被告對如附表一編號6 所示販賣愷他命犯行坦承不諱，
    對如附表一編號1-5 所示犯行，雖坦承有販賣愷他命行為，
    惟否認係5 次販賣行為，並辯稱：我是總共賣1 公斤的愷他
    命給乙○○，只是我上面的人說一次沒辦法拿這麼多，所以
    乙○○是分次給我價金及分3 、4 次過來拿，實際上只有賣
    一次愷他命云云。辯護人亦為被告辯護稱：關於賣愷他命給
    乙○○部分，是1 個包裹型的1 次交易云云。
  ㈠經查，被告販賣愷他命予陳錦滄之部分（即附表一編號6 所
    示犯行），業據被告於警詢、偵查及審理中坦承不諱（見偵
    31516 卷第25-27 、139-140 、166 頁），復有如附表一編
    號6 「證據資料」欄所示證據可憑，足認被告之任意性自白
    與事實相符，可以採信。又被告審理中供承：我賣愷他命50
    公克給陳錦滄，大約賺幾千元等語（見本院卷第213 頁），
    可徵被告主觀上確有藉販賣愷他命營利之意圖。從而，被告
    有為如附表一編號6 所示販賣愷他命之犯行事證明確。
  ㈡被告販賣愷他命予乙○○之部分（即附表一編號1-5 所示犯
    行）。
  ⒈被告有以上開帳戶收受乙○○如附表一編號1-5 所匯款項，
    業據被告於審理時坦承不諱（見本院卷第132 頁），並有中
    國信託銀行存款交易明細可證（見偵3153卷第177-180 頁）
    ，自堪信為真。被告就販賣愷他命予乙○○之數量及次數，
    僅坦承販賣數量為1 公斤、次數為1 次業如前述。惟證人乙
    ○○於本院審理時結證稱：我在108 年5 月至6 月匯給被告
    的錢都是用來購買毒品，但時間太久了，買的數量、價錢及
    交易細節已經想不起來了，就是照之前警詢及偵查時講的等
    語（見本院卷第191-199 頁），而證人乙○○於警詢時證稱
    ：我分別於附表一編號1-5 所示匯款時間匯款予被告，再於
    附表一編號1-5 所示交易時間，開車去所示交易地點找被告
    ，我都在1 樓等，被告上2 樓拿附表一編號1-5 所示數量之
    愷他命給我，至於附表一編號3 之交易會分3 次匯款，是因
    為我錢不夠，被告讓我賒帳等語（見偵3153卷第123-125 頁
    ）。衡以乙○○係於108 年11月8 日為上開警詢證述，距離
    案發時間較近，通常記憶較為清晰，且乙○○與被告除交易
    毒品外，無任何恩怨情仇，又乙○○經警提示如附表一編號
    1-5 所示之匯款資料後即具體證述交易毒品之數量、過程及
    賒帳情節，再衡以買賣大量毒品最在意收到毒品之重量是否
    足重、純度是否足夠之人應為購毒者，應認身為購毒者之乙
    ○○對交易數量較為清楚，故乙○○於警詢時之證述應與事
    實較為接近、相符，可以採信。又被告於審理時供承：賣1
    公斤愷他命可以賺4 萬元等語（見本院卷第208 頁），益徵
    被告主觀上有藉販賣愷他命營利之意圖。從而，依乙○○上
    開警詢證述、存款交易明細、被告上開審理供述，足認被告
    確有為如附表一編號1-5 所示之5 次販賣愷他命予乙○○之
    犯行。
  ⒉被告及辯護人雖以前揭情詞置辯。然被告於108 年11月8 日
    警詢時先供承：我是賣給乙○○2 次，第1 次是50萬元賣50
    0 公克愷他命，於108 年5 月10日在我家交付毒品，乙○○
    陸續匯款給我，第2 次是62萬元賣450 公克愷他命，於108
    年6 月3 日在我家交付毒品，乙○○陸續匯款給我等語（見
    偵31516 卷第37-41 頁），被告復於本院準備程序時供承：
    我只有賣給乙○○1 次，付款用分次匯，共賣800 多公克愷
    他命，我應該是在乙○○還沒有付錢的時候就給他800 多公
    克愷他命，我有收到乙○○匯給我共108 萬元等語（見本院
    卷第132 頁），被告再於本院審理時供承：我是賣給乙○○
    1 次共1 公斤愷他命，乙○○於108 年5 月10日至108 年6
    月14日間匯錢給我，我分3 、4 次，就200 公克、300 公克
    這樣拿給乙○○等語（見本院卷第210-211 頁）。可知，被
    告於警詢、準備程序及審理時供述販賣愷他命予乙○○之次
    數、重量及金額等交易細節屢次反覆，足見被告之記憶不佳
    ，供述已難採信。況被告於審理時供承：我問上面的人說乙
    ○○要買1 公斤毒品，上面的人說沒辦法一次給這麼多等語
    （見本院卷第211 頁），可知被告販賣愷他命予乙○○之初
    ，對於自己是否真能拿到1 公斤的愷他命、何時能拿到1 公
    斤愷他命此等事宜尚處於未確定狀態，何以能於販賣愷他命
    予乙○○之初即約定1 公斤之包裹式買賣？且毒品價格為浮
    動係週知之事實，實際交易多半係採隨時報價並銀貨兩訖之
    方式，若約定1 公斤包裹式買賣，販毒者恐面臨虧損，若約
    定陸續交付之毒品還可隨時價調整，則與分次販賣毒品（意
    即要重新議定價格及數量）何異？故被告與辯護人上開所辯
    與毒品交易常情不符，亦與購毒者乙○○認知之交易情形不
    同，尚無可採。
  ㈢綜上所述，被告有為如附表一編號1-6 所示6 次販賣愷他命
    之犯行事證明確，且所辯均不足採，自應依法論科。
三、論罪
  ㈠新舊法比較：按行為後法律有變更者，適用行為時之法律，
    但行為後之法律有利於行為人者，適用最有利於行為人之法
    律，刑法第2 條第1 項定有明文。被告為本案行為後，毒品
    危害防制條例第4 條第3 項、第17條第2 項業於109 年1 月
    15日修正公布，並於同年7 月15日施行，而修正後之毒品危
    害防制條例第4 條第3 項將得併科之罰金由「700 萬元以下
    」提高至「1,000 萬元以下」；第17條第2 項將「偵查及審
    判中均自白」要件（依實務見解舊法僅需偵查中及歷次事實
    審中有一次自白即可）改為較嚴格之「偵查及歷次審判中均
    自白」，故經比較新舊法，修正後之毒品危害防制條例未較
    有利於被告，本案應適用被告行為時，即修正前毒品危害防
    制條例第4 條第3 項及第17條第2 項。
  ㈡罪名：愷他命為毒品危害防制條例第2 條第2 項第3 款管制
    之第三級毒品，是被告所為均係犯修正前毒品危害防制條例
    第4 條第3 項之販賣第三級毒品罪。又被告本案遭拘提時，
    扣得如附表二編號3 、7 、8 所示愷他命，經鑑驗後純度高
    達99% ，且被告於偵查時供承：如附表二編號3 、7 、8 所
    示愷他命，係向「阿湯哥」購買等語（見偵31516 卷第166
    頁），被告於審理時供承：我的上游就是「阿湯哥」等語（
    見本院卷第214 頁），而被告本案販賣之愷他命每次至少50
    公克起跳，又與扣案之愷他命貨源相同，足見被告如附表一
    編號1-6 所販賣之愷他命純度亦高達99% 可以認定，則被告
    每次販賣前持有之愷他命應均達純質淨重5 公克以上（若成
    罪應依修正後之毒品危害防制條例第11條第5 項論之），惟
    被告持有第三級毒品純質淨重5 公克以上之低度行為已為販
    賣第三級毒品之高度行為所吸收，不另論罪。末被告6 次販
    賣第三級毒品之販賣對象、交易時間、交易地點、收款時間
    及向上游取貨時間均不相同，顯基於各別犯意所為，自應分
    論併罰。
四、量刑
  ㈠累犯：查被告於107 年間因持有純質淨20公克以上之第三級
    毒品，遭本院107 年度壢簡字第733 號判處有期徒刑5 月確
    定，並於107 年9 月5 日徒刑易科罰金執行完畢等情，有臺
    灣高等法院被告前案紀錄表可佐（見本院卷第23頁），是被
    告於有期徒刑執行完畢後5 年內，故意再犯本案有期徒刑以
    上之罪為累犯，而被告前所犯係持有第三級毒品愷他命純質
    淨重20公克以上之罪與本案罪質有部分重疊，且刑罰執行完
    畢後進化到將愷他命販賣他人牟利，擴大愷他命之危險性，
    足見被告對刑罰之反應力薄弱，是據司法院大法官釋字第77
    5 號解釋意旨審酌後，認依刑法第47條第1 項加重被告本案
    之刑，並無過苛之處，爰依法加重其刑。
  ㈡刑之減輕事由：按犯毒品危害防制條例第4 條至第8 條之罪
    於偵查及審判中均自白者，減輕其刑，修正前毒品危害防制
    條例第17條第2 項定有明文。查被告就附表一編號6 所示犯
    行於偵查及審理中均自白犯罪，自應依法減輕其刑；又被告
    對附表一編號1-5 所示犯行，雖就檢察官起訴之販賣次數及
    數量有所爭執，惟被告於偵查及審理中坦承之販賣數量與本
    院認定之販賣數量相差不大，又對販賣毒品之對象及價金收
    受部分全部坦承，衡以販賣毒品係重罪，自宜寬認被告之自
    白，故就被告所犯如附表一編號1-5 所示犯行，亦依法減輕
    其刑。而被告所犯之罪，同時有加重及減輕其刑之事由，自
    應依刑法第71條第1 項規定，先加後減。
  ㈢爰以行為人之責任為基礎，審酌被告正值青壯年，卻不思以
    正當方式賺取金錢，竟販售總量高達1,150 公克之大量愷他
    命營利，進而毒害社會、國民，此已非施用毒品者間之偶生
    交易，儼然係毒品中盤商之行徑，況經國家衛生研究院最新
    研究結果，使用愷他命初犯者3 年內的毒品使用再犯率達39
    .5% ，死亡率為一般同年齡、同性別者的4.9 倍，可見販賣
    愷他命之行為不能輕縱，應嚴予非難。次審酌被告犯後坦承
    大部分犯行、行為時年齡、高職肄業、職業為汽車服務業之
    智識程度、自陳勉持的經濟狀況及素行等一切情狀，分別量
    處如主文所示之刑。再衡酌被告年齡暨復歸社會可能性、刑
    罰邊際效應、各次行為侵害法益同一性及刑罰之比例原則後
    併定應執行之刑，以資懲儆。
五、沒收
  ㈠按供犯罪預備之物，屬於犯罪行為人者，得沒收之；犯第4
    條之罪者，其供犯罪所用之物，不問屬於犯罪行為人與否，
    均沒收之，刑法第38條第2 項前段、毒品危害防制條例第19
    條第1 項分別定有明文。查扣案如附表二編號4 、6 所示之
    物，各係供被告販賣本案愷他命秤重及備以分裝販賣之愷他
    命所用，業據被告供承在卷（見本院卷第208-209 頁），自
    應依上開規定宣告沒收。再查，扣案如附表二編號1 所示之
    物，被告未用以從事本案犯行，扣案如附表二編號2 非本案
    犯罪所得，業據被告供承在卷（見本院卷第207-209頁）；
    另扣案如附表二編號3 、7 、8 所示愷他命，係供被告自行
    施用所用，亦據被告供承在卷（見本院卷第209 頁），故如
    附表二編號1 、2 、3 、7 、8 所示之物，難認與本案有關
    ，自無宣告沒收之必要。另扣案如附表二編號5 所示存摺，
    雖係被告所有用以收受販毒價金所用，惟金融帳戶存摺可由
    被告隨時自行補辦，宣告沒收並無實益，自屬欠缺刑法上重
    要性之物，爰不宣告沒收。
  ㈡次按犯罪所得，屬於犯罪行為人者，沒收之；犯罪所得之沒
    收，於全部或一部不能沒收或不宜執行沒收時，追徵其價額
    ，刑法第38條之1 第1 項前段、第3 項定有明文。查被告為
    如附表一編號1-6 所示之販賣毒品行為，各獲得如附表一所
    示之匯款金額未據扣案，惟均屬被告販賣毒品之犯罪所得，
    且犯罪所得不能扣除成本，故本院應依上開規定宣告沒收犯
    罪所得如附表一編號1-6 「主文及沒收」欄所示，並於全部
    或一部不能執行或不宜執行沒收時，追徵其價額。
六、依刑事訴訟法第299條第1項前段，判決如主文。
本案經檢察官洪榮甫提起公訴，檢察官林弘捷、林奕瑋到庭執行
職務。
中    華    民    國   110    年    10    月    27    日
                  刑事第八庭  審判長法  官   許雅婷
                                    法  官   郭書綺
                                    法  官   葉作航
以上正本證明與原本無異。
如不服本判決應於收受判決後20日內向本院提出上訴書狀，並應
敘述具體理由。其未敘述上訴理由者，應於上訴期間屆滿後20日
內向本院補提理由書(均須按他造當事人之人數附繕本)「切勿逕
送上級法院」。 
                                    書記官   蔡明燕
中    華    民    國   110    年    10    月    28    日
附表一：
┌──┬───┬────┬────┬────┬─────┬─────┬──────┬─────┬─────┬──────┬──────┐
│編號│購毒者│交易時間│交易地點│毒品種類│交易金額  │甲○○收款│購毒者匯款時│購毒者匯款│購毒者取毒│證據資料    │主文及沒收  │
│    │      │        │        │及數量  │（新臺幣）│帳號      │間          │金額（新臺│方式      │            │            │
│    │      │        │        │        │          │          │            │幣）      │          │            │            │
├──┼───┼────┼────┼────┼─────┼─────┼──────┼─────┼─────┼──────┼──────┤
│1   │乙○○│108年5月│桃園市中│愷他命  │20萬元    │中國信託銀│108年5月10日│10萬元    │乙○○於左│①乙○○警詢│甲○○販賣第│
│    │      │10日某時│壢區龍東│200 公克│          │行帳號：12│2時11分14秒 │          │列交易時間│及偵查證述（│三級毒品，累│
│    │      │        │十二街91│        │          │0000000000├──────┼─────┤先以通訊軟│偵3153卷第12│犯，處有期徒│
│    │      │        │號      │        │          │          │108年5月10日│10萬元    │體聯絡陳少│3-124 頁、偵│刑肆年捌月。│
│    │      │        │        │        │          │          │2時11分26秒 │          │語，再開車│31516 卷第18│扣案如附表二│
│    │      │        │        │        │          │          │            │          │至左列交易│5-187頁）   │編號4 、6 所│
│    │      │        │        │        │          │          │            │          │地點之1 樓│②中國信託銀│示之物沒收；│
│    │      │        │        │        │          │          │            │          │等甲○○，│行帳號129541│未扣案犯罪所│
│    │      │        │        │        │          │          │            │          │由甲○○從│322762存款交│得新臺幣貳拾│
│    │      │        │        │        │          │          │            │          │2 樓拿愷他│易明細（偵31│萬元沒收，如│
│    │      │        │        │        │          │          │            │          │命下樓交付│53卷第177頁 │全部或一部不│
│    │      │        │        │        │          │          │            │          │          │）          │能沒收或不宜│
│    │      │        │        │        │          │          │            │          │          │            │執行沒收時，│
│    │      │        │        │        │          │          │            │          │          │            │追徵其價額。│
├──┼───┼────┼────┼────┼─────┼─────┼──────┼─────┼─────┼──────┼──────┤
│2   │乙○○│108年5月│桃園市中│愷他命  │20萬元    │中國信託銀│108年5月11日│10萬元    │乙○○於左│①乙○○警詢│甲○○販賣第│
│    │      │11日某時│壢區龍東│200 公克│          │行帳號：12│22時23分44秒│          │列交易時間│及偵查證述（│三級毒品，累│
│    │      │        │十二街91│        │          │0000000000├──────┼─────┤先以通訊軟│偵3153卷第12│犯，處有期徒│
│    │      │        │號      │        │          │          │108年5月11日│10萬元    │體聯絡陳少│4 頁、偵3116│刑肆年捌月。│
│    │      │        │        │        │          │          │22時25分09秒│          │語，再開車│第185-187頁 │扣案如附表二│
│    │      │        │        │        │          │          │            │          │至左列左列│）          │編號4 、6 所│
│    │      │        │        │        │          │          │            │          │地點之1 樓│②中國信託銀│示之物沒收；│
│    │      │        │        │        │          │          │            │          │等甲○○，│行帳號129541│未扣案犯罪所│
│    │      │        │        │        │          │          │            │          │由甲○○從│322762存款交│得新臺幣貳拾│
│    │      │        │        │        │          │          │            │          │2 樓拿愷他│易明細（偵31│萬元沒收，如│
│    │      │        │        │        │          │          │            │          │命下樓交付│53卷第177 頁│全部或一部不│
│    │      │        │        │        │          │          │            │          │          │）          │能沒收或不宜│
│    │      │        │        │        │          │          │            │          │          │            │執行沒收時，│
│    │      │        │        │        │          │          │            │          │          │            │追徵其價額。│
├──┼───┼────┼────┼────┼─────┼─────┼──────┼─────┼─────┼──────┼──────┤
│3   │乙○○│108年5月│桃園市中│愷他命  │20萬元    │中國信託銀│108年5月14日│6 萬元    │乙○○於左│①乙○○警詢│甲○○販賣第│
│    │      │14日某時│壢區龍東│200 公克│          │行帳號：12│6時18分25秒 │          │列交易時間│及偵查證述（│三級毒品，累│
│    │      │        │十二街91│        │          │0000000000├──────┼─────┤先以通訊軟│偵3153卷第12│犯，處有期徒│
│    │      │        │號      │        │          │          │108年6月3日 │7 萬元    │體聯絡陳少│4 頁、偵3151│刑肆年捌月。│
│    │      │        │        │        │          │          │2時46分50秒 │          │語，再開車│6 卷第185-18│扣案如附表二│
│    │      │        │        │        │          │          ├──────┼─────┤至左列交易│7 頁）      │編號4 、6 所│
│    │      │        │        │        │          │          │108年6月3日 │7 萬元    │地點之1 樓│②中國信託銀│示之物沒收；│
│    │      │        │        │        │          │          │19時22分43秒│          │等甲○○，│行帳號129541│未扣案犯罪所│
│    │      │        │        │        │          │          │            │          │由甲○○從│322762存款交│得新臺幣貳拾│
│    │      │        │        │        │          │          │            │          │2 樓拿愷他│易明細（偵31│萬元沒收，如│
│    │      │        │        │        │          │          │            │          │命下樓交付│53卷第178-17│全部或一部不│
│    │      │        │        │        │          │          │            │          │          │9頁）       │能沒收或不宜│
│    │      │        │        │        │          │          │            │          │          │            │執行沒收時，│
│    │      │        │        │        │          │          │            │          │          │            │追徵其價額。│
├──┼───┼────┼────┼────┼─────┼─────┼──────┼─────┼─────┼──────┼──────┤
│4   │乙○○│108年6月│桃園市中│愷他命  │20萬元    │中國信託銀│108年6月11日│10萬元    │乙○○於左│①乙○○警詢│甲○○販賣第│
│    │      │11日某時│壢區龍東│200 公克│          │行帳號：12│3時26分49秒 │          │列交易時間│及偵查證述（│三級毒品，累│
│    │      │        │十二街91│        │          │0000000000├──────┼─────┤先以通訊軟│偵3153卷第12│犯，處有期徒│
│    │      │        │號      │        │          │          │108年6月11日│10萬元    │體聯絡陳少│4 頁、偵3151│刑肆年捌月。│
│    │      │        │        │        │          │          │3時26分53秒 │          │語，再開車│6 卷第185-18│扣案如附表二│
│    │      │        │        │        │          │          │            │          │至左列交易│7 頁）      │編號4 、6 所│
│    │      │        │        │        │          │          │            │          │地點之1 樓│②中國信託銀│示之物沒收；│
│    │      │        │        │        │          │          │            │          │等甲○○，│行帳號129541│未扣案犯罪所│
│    │      │        │        │        │          │          │            │          │由甲○○從│322762存款交│得新臺幣貳拾│
│    │      │        │        │        │          │          │            │          │2 樓拿愷他│易明細（偵31│萬元沒收，如│
│    │      │        │        │        │          │          │            │          │命下樓交付│53卷第179 頁│全部或一部不│
│    │      │        │        │        │          │          │            │          │          │）          │能沒收或不宜│
│    │      │        │        │        │          │          │            │          │          │            │執行沒收時，│
│    │      │        │        │        │          │          │            │          │          │            │追徵其價額。│
├──┼───┼────┼────┼────┼─────┼─────┼──────┼─────┼─────┼──────┼──────┤
│5   │乙○○│108年6月│桃園市中│愷他命  │28萬元    │中國信託銀│108年6月12日│4 萬元    │乙○○於左│①乙○○警詢│甲○○販賣第│
│    │      │12日某時│壢區龍東│300 公克│          │行帳號：12│2時47分44秒 │          │列交易時間│及偵查證述（│三級毒品，累│
│    │      │        │十二街91│        │          │0000000000├──────┼─────┤先以通訊軟│偵3153卷第12│犯，處有期徒│
│    │      │        │號      │        │          │          │108年6月14日│10萬元    │體聯絡陳少│4-125 頁、偵│刑伍年。扣案│
│    │      │        │        │        │          │          │2時29分35秒 │          │語，再開車│31516 卷第18│如附表二編號│
│    │      │        │        │        │          │          ├──────┼─────┤至左列交易│5-187 頁）  │4 、6 所示之│
│    │      │        │        │        │          │          │108年6月14日│2 萬元    │地點之1 樓│②中國信託銀│物沒收；未扣│
│    │      │        │        │        │          │          │2時29分41秒 │          │等甲○○，│行帳號129541│案犯罪所得新│
│    │      │        │        │        │          │          ├──────┼─────┤由甲○○從│322762存款交│臺幣貳拾捌萬│
│    │      │        │        │        │          │          │108年6月14日│10萬元    │2 樓拿愷他│易明細（偵31│元沒收，如全│
│    │      │        │        │        │          │          │3時26分15秒 │          │命下樓交付│53卷第179-18│部或一部不能│
│    │      │        │        │        │          │          ├──────┼─────┤          │0頁）       │沒收或不宜執│
│    │      │        │        │        │          │          │108年6月14日│2 萬元    │          │            │行沒收時，追│
│    │      │        │        │        │          │          │3時27分5秒  │          │          │            │徵其價額。  │
├──┼───┼────┼────┼────┼─────┼─────┼──────┼─────┼─────┼──────┼──────┤
│6   │陳錦滄│108年5月│桃園市楊│愷他命50│7 萬元    │中國信託銀│108年5月1日 │2 萬元    │陳錦滄與陳│①陳錦滄警詢│甲○○販賣第│
│    │      │1日0時許│梅區信義│公克    │          │行帳號：12│12時41分26秒│          │少語於左列│及偵查證述（│三級毒品，累│
│    │      │        │街某處  │        │          │0000000000├──────┼─────┤交易時間達│偵3153卷第  │犯，處有期徒│
│    │      │        │        │        │          │          │108年5月14日│5 萬元    │成毒品交易│201- 205頁、│刑肆年。扣案│
│    │      │        │        │        │          │          │20時55分47秒│          │合意後，由│偵315 16卷第│如附表二編號│
│    │      │        │        │        │          │          │            │          │乙○○於左│153-154頁） │4 、6 所示之│
│    │      │        │        │        │          │          │            │          │列交易地點│②中國信託銀│物沒收；未扣│
│    │      │        │        │        │          │          │            │          │當場交付愷│行帳號129541│案犯罪所得新│
│    │      │        │        │        │          │          │            │          │他命      │322762存款交│臺幣柒萬元沒│
│    │      │        │        │        │          │          │            │          │          │易明細（偵31│收，如全部或│
│    │      │        │        │        │          │          │            │          │          │53卷第176、 │一部不能沒收│
│    │      │        │        │        │          │          │            │          │          │178頁）     │或不宜執行沒│
│    │      │        │        │        │          │          │            │          │          │            │收時，追徵其│
│    │      │        │        │        │          │          │            │          │          │            │價額。      │
└──┴───┴────┴────┴────┴─────┴─────┴──────┴─────┴─────┴──────┴──────┘
附表二：
┌──┬────┬─────────┬──────────┬───────┐
│編號│物品名稱│  數  量          │證據資料            │沒收依據      │
│    │        │                  │                    │              │
├──┼────┼─────────┼──────────┼───────┤
│1   │IPHONE手│1 支              │扣押物品目錄表（偵31│不予沒收      │
│    │機      │（搭配門號：096800│53卷第163 頁）      │              │
│    │        │0364號、IMEI：3532│                    │              │
│    │        │00000000000 號）  │                    │              │
├──┼────┼─────────┼──────────┼───────┤
│2   │現金    │新臺幣16,300元    │扣押物品目錄表（偵31│不予沒收      │
│    │        │                  │53卷第163 頁）      │              │
├──┼────┼─────────┼──────────┼───────┤
│3   │愷他命  │1包               │①扣押物品目錄表（偵│不予沒收      │
│    │        │（毛重1.1 公克、淨│3153卷第163 頁）    │              │
│    │        │重0.7280公克、驗餘│②衛生福利部草屯療養│              │
│    │        │淨重0.7243公克）  │院鑑驗書（偵3153卷第│              │
│    │        │                  │93頁）              │              │
├──┼────┼─────────┼──────────┼───────┤
│4   │電子磅秤│3台               │扣押物品目錄表（偵31│毒品危害防制條│
│    │        │                  │53卷第73頁）        │例第19條第1項 │
├──┼────┼─────────┼──────────┼───────┤
│5   │中國信託│1本               │扣押物品目錄表（偵31│不予沒收      │
│    │銀行存摺│（戶名：甲○○，帳│53卷第73頁）        │              │
│    │        │號000000000000）  │                    │              │
├──┼────┼─────────┼──────────┼───────┤
│6   │夾鍊袋  │1包               │扣押物品目錄表（偵31│刑法第38條第2 │
│    │        │                  │53卷第73頁）        │項前段        │
├──┼────┼─────────┼──────────┼───────┤
│7   │愷他命  │1包               │①扣押物品目錄表（偵│不予沒收      │
│    │        │（毛重1.1 公克、淨│3153卷第73頁）      │              │
│    │        │重0.7826公克、驗餘│②衛生福利部草屯療養│              │
│    │        │淨重0.7785公克）  │院鑑驗書（偵3153卷第│              │
│    │        │                  │93頁）              │              │
├──┼────┼─────────┼──────────┼───────┤
│8   │愷他命  │1包               │①扣押物品目錄表（偵│不予沒收      │
│    │        │（毛重0.9 公克、淨│3153卷第73頁）      │              │
│    │        │重0.6467公克、驗餘│②衛生福利部草屯療養│              │
│    │        │淨重0.6410公克）  │院鑑驗書（偵3153卷第│              │
│    │        │                  │93頁）              │              │
└──┴────┴─────────┴──────────┴───────┘
附錄本案論罪科刑法條全文：
修正前毒品危害防制條例第4條
製造、運輸、販賣第一級毒品者，處死刑或無期徒刑；處無期徒
刑者，得併科新臺幣二千萬元以下罰金。
製造、運輸、販賣第二級毒品者，處無期徒刑或七年以上有期徒
刑，得併科新臺幣一千萬元以下罰金。
製造、運輸、販賣第三級毒品者，處七年以上有期徒刑，得併科
新臺幣七百萬元以下罰金。
製造、運輸、販賣第四級毒品者，處五年以上十二年以下有期徒
刑，得併科新臺幣三百萬元以下罰金。
製造、運輸、販賣專供製造或施用毒品之器具者，處一年以上七
年以下有期徒刑，得併科新臺幣一百萬元以下罰金。
前五項之未遂犯罰之。